# 指定性净投资累计在OCI中的汇率变动为何在处置时点要记入当期损益？

提问人：wx_5ecc96af0121 时间：2020-11-30 12:33:06
版主好，关于IAS21号准则中的指定性净投资，IAS21说对实质为投资的往来款在可预见未来不会收回的情况下可以指定为净投资，后续该净投资的汇率变动在合并报表层面计入其他综合收益，但在处置时点，累计在其他综合收益的汇率变动需要转至当期损益，而非留存收益。
我不太理解为何要影响当期损益而非直接转入留存收益，因为终止一项境外经营，指定性净投资的往来款，在终止确认时点是对合并报表的资产与负债没有产生影响，那为何要把此前累积在合并报表其他综合收益的汇率变动计入当期损益呢？
期待陈版主的回复，谢谢！
“On the disposal of a foreign operation, the exchange differences relating to that foreign operation that have been recognised in other comprehensive income and accumulated in the separate component of equity should be recognised in profit or loss when the gain or loss on disposal is recognised. [IAS 21.48]. This will include exchange differences arising on an intragroup balance that, in substance, forms part of an entity’s net investment in a foreign operation.”

回答人：chenyiwei
该项由其他综合收益转为损益的金额，实际上是该境外经营在合并报表层面的处置损益的一部分。为了完整反映处置损益的影响，故转入损益，而不是直接转入留存收益。当然，事实上对于其他综合收益能否转入损益的规定，难免是主观的，有些时候不能完全用某一理论或观点解释。